【裁判字號】    95,台上,5089
【裁判日期】    950914
【裁判案由】    偽造文書
【裁判全文】
最高法院刑事判決            九十五年度台上字第五０八九號
    上  訴  人  甲○○
                        23號.
                        1段6.
    選任辯護人  江來盛律師
上列上訴人因偽造文書案件，不服台灣高等法院台中分院中華民
國九十五年六月二十八日第二審判決（九十五年度上訴字第七七
二號，起訴案號：台灣彰化地方法院檢察署九十四年度偵字第六
三六四、九三三六號），提起上訴，本院判決如下：
    主  文
上訴駁回。
    理  由
按刑事訴訟法第三百七十七條規定，上訴於第三審法院，非以判
決違背法令為理由，不得為之。是提起第三審上訴，應以原判決
違背法令為理由，係屬法定要件。如果上訴理由狀並未依據卷內
訴訟資料，具體指摘原判決不適用何種法則或如何適用不當，或
所指摘原判決違法情事，顯與法律規定得為第三審上訴理由之違
法情形，不相適合時，均應認其上訴為違背法律上之程式，予以
駁回。本件原審經審理結果，認為上訴人甲○○行使偽造準私文
書犯行明確，因而撤銷第一審所為科刑之判決，改判依行為時即
裁判時之想像競合犯、牽連犯規定，從一重仍論處上訴人共同行
使偽造私文書，足以生損害於他人罪刑，已詳敘其調查、取捨證
據之結果及憑以認定犯罪事實之心證理由。而上訴人係因其經濟
狀況不佳，乃貪圖不法利益，與綽號「吉川」之男子基於輸入私
菸、販賣仿冒商標香菸及行使偽造準私文書之犯意聯絡，而由該
「吉川」者負責以舢舨載運方式，輸入原判決附表所示仿冒商標
之私菸，自台北縣八里鄉上岸，並由上訴人負責尋找合適倉庫堆
放，再依綽號「吉川」者指示，每交付私菸一箱予他人，即可獲
得新台幣（下同）五百元報酬。渠等因之輸入販賣如原判決附表
所示之私菸總市價達五百六十二萬七千七百元。上訴人於民國九
十四年八月九日中午載運上開仿冒商標之私菸（其中長壽黃硬盒
菸、長壽白軟包淡菸、長壽尊爵圓角包淡菸及新樂園淡菸上標示
有具準私文書性質之台灣菸酒股份有限公司菸品生效日期，另Ｍ
ＩＬＤ  ＳＥＶＥＮ、Ｓｅｖｅｎ  Ｓｔａｒｓ及ＣＡＳＴＥＲ
７牌私菸上亦標有具準私文書性質之日商日本香菸產業股份有限
公司之產品管理編號），至國道高速公路嘉義交流道交予他人，
而同時行使上開偽造準私文書，已足生損害於上開二公司等情，
已經原判決於事實欄詳予認定、記載。是原判決就上訴人本件犯
罪之責任程度及其動機、手段、行為所生危害等一切情狀，既於
事實欄認定明確，此自屬原審審酌量刑之基礎及其標準依據，則
原判決嗣於量刑之理由內對之未再具體載明，雖不無微瑕，然於
本件刑罰之量定應屬無礙，此程序上之違誤，既於本件科刑判決
本旨顯不生影響，依刑事訴訟法第三百八十條規定意旨，要不能
執以指原判決違法。是上訴意旨執此指摘原判決違背法令，核與
法律規定得為第三審上訴理由之違法情形，不相適合，依上揭說
明，其上訴為違背法律上之程式，應予駁回。
據上論結，應依刑事訴訟法第三百九十五條前段，判決如主文。
中    華    民    國  九十五  年    九    月  十四    日
                      最高法院刑事第八庭
                          審判長法官  張  淳  淙
                                法官  張  春  福
                                法官  呂  丹  玉
                                法官  洪  昌  宏
                                法官  蔡  彩  貞
      本件正本證明與原本無異
                                      書  記  官
中    華    民    國  九十五  年    九    月  二十一  日
                                                  Ｒ


司法院資訊處製作；財團法人民間司法改革基金會備份。
